【裁判字號】    89,簡上,101
【裁判日期】    890911
【裁判案由】    傷害
【裁判全文】
臺灣板橋地方法院刑事判決                        八十九年度簡上字第一一號
    上  訴  人
    即  被  告  乙○○
右列上訴人因傷害案件，不服本院八十八年度板簡字第一七六二號中華民國八十九年
一月四日第一審判決（聲請案號：八十八年度偵字第一六０七０號），提起上訴，本
院管轄之第二審合議庭判決如左：
    主  文
上訴駁回。
    事實及理由
一、本案經本院審理結果，認第一審簡易判決認被告乙○○犯刑法第二百七十七條第
    一項之傷害罪，判處罰金一千元，如易服勞役以三百元折算一日，認事用法及量
    刑均無不當，應予維持，並引用第一審判決書記載之事實、證據及理由。
二、被告即上訴人乙○○上訴意旨略以：告訴人即同案被告詹朝明父子於案發當時將
    伊壓倒在菜園內踢打，伊根本無法還手，並無傷害犯行，且案發後告訴人詹朝明
    在台北縣警察局樹林分局山佳派出所不願作筆錄，二個月後案移台北縣警察局樹
    林分局，該分局承辦員警尚表示：被告（指詹朝明）尚未作筆錄等語，並承諾隔
    天即將案件移送法院云云，詎六個月傷害告訴時效期間快過，伊不得已於八十八
    年五月二十五日向法院提出告訴，而樹林分局竟以逾六個月傷害告訴時效未移送
    之診斷證明書包庇被告而移送法院，且該分局事後為告訴人詹朝明所作筆錄，亦
    有偽造之嫌，詹朝明對伊之傷害告訴應不合法云云。然查，被告乙○○於原審認
    定之時地傷害告訴人詹朝明之犯行，業據告訴人詹朝明於偵查中指訴伊與上訴人
    互毆，伊嘴巴及身體多處受傷等語甚詳，核與偵查中同案被告詹阿順（業經檢察
    官不起訴處分，並經聲請再議駁回確定）指稱伊當時見上訴人與其子即同案被告
    詹朝明在打架云云大致相符，且證人廖煥煌亦於檢察官偵查中到庭結證上訴人乙
    ○○與告訴人詹朝明確於前開時地發生爭吵並進而拉扯等情明確，而告訴人詹朝
    明因而受有傷害一節，亦有臺灣省立台北醫院八十七年十二月一日北醫診字第八
    七一二００二號診斷證明書一紙在卷足參，由是足見，上訴人乙○○確有於右開
    時地與同案被告詹朝明互毆，並致告訴人詹朝明受傷等情，應堪認定。
三、次查，告訴應以書狀或言詞向檢察官或司法警察官為之，刑事訴訟法第二百四十
    二條第一項前段定有明文，是被害人之告訴，無論係向檢察官或司法警察官為之
    ，均生合法告訴之效力，苟被害人於告訴期間內向司法警察官提出合法告訴，縱
    警察機關其後移送地方法院檢察署之時間，已逾告訴期間，仍不影響告訴人原合
    法告訴之效力。本件告訴人詹朝明於八十七年十二月一日在台北縣警察局樹林分
    局山佳派出所因故未製作筆錄（可能係因未備妥診斷證明書之故，此從其隨後即
    於同日下午十七時許，上訴人作完筆錄後，隨即前往台灣省立台北醫院驗傷應可
    推知），故於八十七年十二月十五日十三時三十分許，經台北縣警察局樹林分局
    第三組通知前往補製作筆錄，並提出前開診斷證明書一紙，表明對上訴人乙○○
    告訴傷害之意旨等情，有該分局訊問筆錄、診斷證明書各一紙附於偵查卷可稽，
    並據證人即製作該筆錄之承辦員警甲○○到庭證述無訛，是詹朝明之前開傷害告
    訴顯係合法無疑，上訴人以台北縣警察局樹林分局移送地檢署之時間已逾告訴期
    間，認告訴人之告訴不合法云云，尚有誤會，而證人甲○○因該分局山佳派出所
    未製作告訴人即同案被告詹朝明之筆錄，因而通知詹朝明到案製作筆錄，亦屬合
    法妥適之作為，且證人甲○○與告訴人詹朝明間，並無證據證明彼等有何故舊親
    誼，衡情亦無甘冒違法之危險，而故意倒填製作筆錄時間之可能？上訴人質疑筆
    錄之製作時間有偽造之嫌，尚嫌無據。
四、綜上所陳，上訴人即被告乙○○前開所辯，尚屬事後飾卸之責，委無足取。是被
    告犯行事證明確，原審判決認事用法，核無不合，量刑亦屬妥適。被告上訴意旨
    ，指摘原審判決不當，求予撤銷改判，顯無理由，自應予駁回。
據上論斷，應依刑事訴訟法第四百五十五條之一第一項、第三項、第三百六十八條、
第三百七十三條，判決如主文。
本案經檢察官程秀蘭到庭執行職務
中      華      民      國    八十九    年      九      月     十一    日
                                    臺灣板橋地方法院刑事第二庭
                                        審判長法  官  梁  宏  哲
                                              法  官  楊  博  欽
                                              法  官  林  春  長
右正本證明與原本無異
本件不得上訴
                                              書記官  邱  美  龍
中      華      民      國    八十九    年      九      月     十三     日
附錄本案論罪科刑法條全文：
刑法第二百七十七條
傷害人之身體或健康者，處三年以下有期徒刑，拘役或一千元以下罰金。
犯前項之罪，因而致人於死者，處無期徒或七年以上有期徒刑；致重傷者，處三年以
上十年以下有期徒刑。


司法院資訊處製作；財團法人民間司法改革基金會備份。
